【裁判字號】    97,抗,149
【裁判日期】    970523
【裁判案由】    保全證據
【裁判全文】
臺灣高等法院高雄分院民事裁定           97年度抗字第149號
抗  告  人  乙○
上列抗告人因聲請保全證據事件，對於民國97年4 月29日臺灣高
雄地方法院97年度審全字第34號所為裁定提起抗告，本院裁定如
下：
    主  文
抗告駁回。
抗告訴訟費用由抗告人負擔。
    理  由
一、本件聲請及抗告意旨略以：伊與案外人張愛美、張愛麗、張
    愛玉及周定輝於民國97年4 月11日上午10時許，至中國信託
    商銀三民分行，辦理被繼承人張世富之繼承手續，並備妥相
    關資料，且完成簽名，由該分行經理甲○○、丙○○受理並
    保管如原裁定附表所示之文件。嗣周定輝於同年4 月14日上
    午前往該行提出異議，表示暫時不予辦理，中國信託商銀三
    民分行、甲○○、丙○○等三人竟罔顧伊等已簽名、備妥資
    料之事實，予以擱置暫緩辦理，伊等擬追究相關責任，惟恐
    上開文件遭中國信託商銀三民分行、甲○○、丙○○等人藉
    故消滅，聲請保全如原裁定附表所示之文件。且伊為防範資
    料之流失及權益受損，已補正提供被告、對象及需要保全證
    據之資料，原裁定卻駁回伊之聲請，顯違個人權益及法條規
    範等語。
二、按須證據有滅失或礙難使用之虞者，始得向法院聲請保全。
    且保全證據之聲請，應表明應保全之證據，並釋明應保全之
    理由，此觀民事訴訟法第368 條第1 項前段、第370 條第1
    項第2 款、第4 款、第2 項之規定即明。本件抗告人聲請保
    全如原裁定所示之文件，係以其恐上開文件遭中國信託商銀
    三民分行、甲○○、丙○○等人藉故消滅為由。惟抗告人並
    未釋明如原裁定附表所示之文件有滅失或礙難使用之虞，其
    臆測上開文件恐遭消滅而聲請證據保全，不應准許，原裁定
    予以駁回，核無違誤。抗告意旨指摘原裁定不當，求予廢棄
    ，非有理由，應予駁回。
三、據上論結，本件抗告為無理由，依民事訴訟法第495 條之1
    第1 項、第449 條第1 項、第95條、第78條，裁定如主文。
中    華    民    國    97    年    5     月    23    日
                            民事第六庭
                                審判長法官  許明進
                                法      官  張明振
                                法      官  徐文祥
以上正本證明與原本無異。
如不服本裁定應於送達後10日內向本院提出再抗告狀（並按他造
當事人之人數附繕本），並繳納再抗告費新臺幣1,000 元。
再為抗告應以適用法規顯有錯誤為理由，並經本院之許可，該許
可以原裁定所涉及之法律見解具有原則上之重要性者為限，並委
任律師為代理人。
中    華    民    國    97    年    5     月    26    日
                                書  記  官  呂素珍
附註：
抗告人之配偶、三親等內之血親、二親等內之姻親，或抗告人為
法人、中央或地方機關時，其所屬專任人員具有律師資格並經法
院認適當者，亦得為第三審代理人。
抗告人或其法定代理人具有律師資格者及前項情形，應於提起抗
告或委任時釋明之。


司法院資訊處製作；財團法人民間司法改革基金會備份。
